---
title: "Tidyverse"
author: "Maria Gretsova"
date: "9/29/2021"
output:
    ioslides_presentation: default
    slide_presentation:  default
---

##
*Tidyverse packages* - коллекция пакетов _R_, предназначенная для анализа данных

- tibble
- dplyr
- tidyr
- ggplot2
- readr
- stringr
- forcats

##
***tibble***

- это пакет, функция и структура данных ;)

```{r, warning = F, error = F}
library(tibble)
tb <- tibble(id = 1:3,
             months = month.name[1:3],
             n_letters = nchar(month.name[1:3]))
tb
```


##
***tibble***
```{r}
typeof(tb)
attributes(tb)

```


##
***tibble***

Отличия между *tibble* и *data.frame*

- *tibble* не делает из строк факторы
- *tibble* допускает использование любых названий (в том числе зарезервированные слова)
- значения созданные внутри функции *tibble()* можно использовать в той же самой функции
- у *tibble* не бывает названий строк
- *tibble* и *data.frame* по-разному "достраивают" отсутсвующие наблюдения

##
***tibble***

- допускает использование любых названий (в том числе зарезервированные слова)

```{r}
data.frame(`X = 1` = 1)
tibble(`X = 1` = 1)
```

##
***tibble***

- значения созданные внутри функции *tibble()* можно использовать в той же самой функции

```{r}
tibble(
  x = 1:3,
  y = x * 2
)
```

##
***tibble***

- у *tibble* не бывает названий строк

```{r}
library(tibble)
df <- data.frame(id = 1:6,
                 months = month.name[1:6],
                 n_letters = nchar(month.name[1:6]))
rownames(df) <- month.name[1:6]
as_tibble(df)
as_tibble(df, rownames = "name")

```


##
***magrittr и оператор %>% ***
```{r, warning = F, error = F}
library(magrittr)
car_data <-
  mtcars %>%
    subset(hp > 100) %>%
    aggregate(. ~ cyl, data = ., FUN = . %>% mean %>% round(2)) %>%
    transform(kpl = mpg %>% multiply_by(0.4251)) %>%
    print
```

##
***Dplyr*** - пакет для работы с *tibble*

- работа со строками
- работа со столбцами
- агрегация данных

##
***Работа со строками: slice()***

- выбор по номеру строки
```{R message=FALSE, warning = FALSE}
library(dplyr)
my_data = tibble(id = 1:12,
                 month_long = month.name[1:12],
                 month_short = month.abb[1:12],
                 n_letters = nchar(month.name[1:12]))
```

```{R message=FALSE, warning = FALSE}
my_data %>% slice(c(1,4,5))
my_data %>% slice(-2:-10)
```

##
***Работа со строками: модификации slice()***
<font size="4.5">

- *slice_head()*, *slice_tail()* - выбор первой и последней строки

- *slice_sample()* - выбор случайных строк

- *slice_min()*/*slice_max()* - выбор строк с мин/макс значенимем наблюдения

- </font>
```{R message=FALSE, warning = FALSE}
my_data %>% slice_head()
my_data %>% slice_min(n_letters)
```
##

***Работа со строками: filter()***
<font size="4">
- выбор по условию
</font>


```{R message=FALSE, warning = FALSE}
my_data %>% filter(id < 3)
```

##

***Работа со строками: filter()***

<font size="4">
можно использовать **==, >, >=, & , | , ! , xor(), is.na(), between(), near()**

</font>
```{R message=FALSE, warning = FALSE}
my_data %>% filter(id > 3, id < 6)
my_data %>% filter(id > 3 & id < 6)
```

```{R message=FALSE, warning = FALSE}
my_data %>% filter(id < 3 | id > 10) %>% head()
```

##
***Работа со строками: filter()***

- *фильтры с ограничениями в виде предикатов*

```{r}
my_data %>% filter_all( any_vars(. < 3)) #.vars_predicate

my_data %>% filter_at( vars(starts_with("m")), any_vars(. < 3)) # .vars, .vars_predicate

my_data %>% filter_if( ~ all(length(.) > 0), any_vars(. < 3)) #.predicate, .vars_predicate
```

##

***Работа со строками: arrange()***

- сортировка по ключу

```{R message=FALSE, warning = FALSE}
my_data %>% arrange(n_letters, month_short) %>% head()
```

##
***Работа с колонками: select()***

- выбор колонок


```{R message=FALSE, warning = FALSE}
my_data %>% select(month_short, n_letters) %>% head()
```

```{R message=FALSE, warning = FALSE}
my_data %>% select(month_short, n_letters)  %>% head()

my_data %>% select(-id) %>% head()
```

##
***Работа с колонками: rename()***

- переименование колонок


```{R message=FALSE, warning = FALSE}
my_data %>% rename('№' = id)
my_data %>% rename_with(toupper, starts_with("Month"))
```


##
***Работа с колонками: mutate()***


```{R message=FALSE, warning = FALSE}
my_data %>% mutate(id = id-1) %>% head(3)
```

##
***Работа с колонками: relocate()***


```{R message=FALSE, warning = FALSE}
head(my_data, 3)
my_data %>% relocate(id, month_short, .before = month_long) %>% head(3)
```

##
***Работа с колонками: relocate()***


```{R message=FALSE, warning = FALSE}
head(my_data, 3)
my_data %>% relocate(id, month_long: month_short, .after= n_letters) %>% head(3)
```

##
*dplyr:: group_by + summarise*

- group_by группирует data_frame (для сгруппированного data_frame все команды применяются к каждой группе данных)
- summarise преобразует data_frame в одно значение

```{r}
gr_my_data <- group_by(my_data, n_letters)
summarise(my_data, numbers = n())
summarise(gr_my_data, numbers = n())
```


##
*dplyr::inner_join, full_join*

```{r}
band_members %>% inner_join(band_instruments)
band_members %>% full_join(band_instruments)
```

##
*dplyr::right_join, left_join*

```{r}
band_members %>% right_join(band_instruments)
band_members %>% left_join(band_instruments)
```

##
***tidyr***

- приведение данных к виду ***tidy dataset***
 1. У каждой наблюдаемой величины своя колонка
 2. У каждого наблюдения своя строчка
 3. Каждое значение в своей ячейке

```{r error=F, warning = F, message = F, echo=F}
library(tidyr)
#table1
```

##
***tidyr::pivot_longer()***

<font size=4>
  - увеличивает количество строк, уменьшает количество столбцов
</font>

```{r}
table4a %>% head(2)
table4a %>% pivot_longer(!country, names_to = "year", values_to = "count")

```


##
***tidyr: pivot_wider()***

<font size=4>
  - увеличивает количество колонок, уменьшает воличество строк
</font>
```{r echo = F}
table2 %>% head(2)
```

```{r}
table2 %>% pivot_wider(names_from = type, values_from = count)
```

##
***tidyr: separate()***

<font size=4>
  - разбивает одну колонку на несколько
</font>
```{r}
table3 %>% head(2)
table3 %>% separate(rate, sep='/', into = c("cases", "population"))
```

##
***tidyr: unite()***

<font size=4>

  - объединяет несколько колонок в одну

</font>
```{r}
table5 %>% head(2)
table5 %>% unite(new, century, year, sep = "_")
```


