---
title: "Lab 2: Saskov"
output: html_notebook
---

# Задание 11
Используйте файл RH_T.csv Напишите функцию, которая находит 2 соседних дня с максимальным перепадом температуры.
```{r}
# i >= 2 : condition
get_temp_diff <- function(i, temp) {
  abs(temp[i] - temp[i-1])
}

# returns (day, next_day, max_diff)
# day - the first day in pair for max diff
find_max_diff_days <- function(days, temperatures) {
  # Данные упорядочены по дате.
  # Идем циклом, начиная со 2го дня и смотрим на прошлый день, если разница больше записанной,
  # то меняем переменные указывающие на индекс и макс разницу

  # index of today, where today - yesterday is maximum
  max_diff_ind <- 2
  max_diff <- get_temp_diff(max_diff_ind, temperatures)
  for (i in 3 : length(temperatures)) {
    curr_diff <- get_temp_diff(i, temperatures)

    if (curr_diff > max_diff) {
      max_diff <- curr_diff
      max_diff_ind <- i
    }
  }
  c(days[max_diff_ind - 1], days[max_diff_ind], max_diff)
}

setwd("/Users/lev.saskov/MyProgramms/Univercity/LessonsR/studyR/data")
data <- read.csv("RH_T.csv")
days <- unlist(data["YYYYMMDD"], use.names = FALSE)
temperatures <- unlist(data["T2M"], use.names = FALSE)

answer <- find_max_diff_days(days, temperatures)

answer
```

# Задание 23
Используйте файл Payment_and_value_of_Care-Hospital.csv. Напишите функцию, которая на вход принимает название города, округа или штата, а на выход выдает количество больниц в нем и процент больниц, в которых есть служба экстренной медицинской помощи. Если значение переданное на вход функции не является городом, округом или штатом, то должно функция должна выдавать соответствующее сообщение об ошибке. Обратите внимание, что функция должна принимать на вход только одно значение.

* Я не нашел в таблице информацию, которая говорила бы о наличии экстренной помощи в больнице, поэтому функция выводит количество. Поспрашивал у одногруппников, они тоже не нашли, прошу не снижать  за это, ибо никто не сделал на момент (29.12.22).

```{r}
# Я не нашел в таблице информацию, которая говорила бы о наличии экстренной помощи в больнице.
get_place_hospitals_stat <- function(place, data) {
  # Проверка город ли это
  filtered <- data[data$City == place, "Facility.ID"]
  # Проверка округ ли это
  if(length(filtered) == 0) {
    filtered <- data[data$Country.Name == place, "Facility.ID"]
  }
  # Проверка штат ли это
  if(length(filtered) == 0) {
    filtered <- data[data$State == place, "Facility.ID"]
  }
  if(length(filtered) == 0) {
    message("Error: Incorrect place")
    return()
  }

  result <- list('hospitals_count' = NULL)
  result[['hospitals_count']] <- length(unique(filtered))

  result
}

setwd("/Users/lev.saskov/MyProgramms/Univercity/LessonsR/studyR/data")
data <- read.csv("Payment_and_Value_of_Care-Hospital.csv")
# Check for city
print(get_place_hospitals_stat("DOTHAN", data))
# Check for country
print(get_place_hospitals_stat("HOUSTON", data))
# Check for state
print(get_place_hospitals_stat("CA", data))
# Check for incorrect place
print(get_place_hospitals_stat("Incorrect place", data))
```

